臺灣新北地方法院刑事判決　　　　　 110年度審易字第1576號
公　訴　人　臺灣新北地方檢察署檢察官
被　　　告　陳水泉




上列被告因竊盜案件，經檢察官提起公訴（110年度偵字第22954
號），被告於本院準備程序中就被訴事實為有罪之陳述，經告知
簡式審判程序之旨，並聽取當事人之意見後，經本院裁定行簡式
審判程序，判決如下：
    主  文
陳水泉犯竊盜罪，累犯，處拘役伍拾日，如易科罰金，以新臺幣
壹仟元折算壹日。未扣案之犯罪所得現金新臺幣柒仟元沒收，於
全部或一部不能沒收或不宜執行沒收時，追徵其價額。
    事  實
一、陳水泉意圖為自己不法之所有，基於竊盜之犯意，於民國11
    0年3月25日14時35分許，在新北市○○區○○路0段000號前
    ，見林許富美所有車牌號碼000-0000號普通重型機車停放該
    處鑰匙未取下，即乘無人注意之際，徒手開啟該機車車廂，
    竊取車廂內之OPPO手機1支（價值約新臺幣【下同】1萬1,00
    0元）、錢包1個（內有現金約7,000元)，得手後旋即離開現
    場，並將該手機丟棄在臺北市○○區○○路000號松林旅社
    之頂樓。嗣林許富美發現上開財物遭竊，並接獲松林旅社人
    員通知拾獲其手機後，報警循線查悉上情。
二、案經林許富美訴由新北市政府警察局海山分局報告臺灣新北
    地方檢察署檢察官偵查起訴。
    理  由
一、查本案被告陳水泉所犯係死刑、無期徒刑、最輕本刑為3年
    以上有期徒刑以外之罪，且非高等法院管轄第一審案件，其
    於準備程序中就被訴事實為有罪之陳述，經本院告知簡式審
    判程序之旨，並聽取公訴人、被告之意見後，經裁定進行簡
    式審判程序審理，則本案證據之調查，依刑事訴訟法第273
    條之2規定，自不受同法第159條第1項、第161條之2、第161
    條之3、第163條之1及第164條至第170條規定之限制，合先
    敘明。
二、前揭犯罪事實，業據被告於警詢、偵查、本院準備程序及審
    理時均坦承不諱，核與證人即告訴代理人林淑貞於警詢時證
    述之情節相符（見偵字卷第11至15頁），並有松林旅社監視
    器錄影畫面翻拍照片3張附卷可稽（見偵字卷第21至22頁）
    ，足認被告上開任意性自白與事實相符，堪以採信。本案事
    證明確，被告犯行洵堪認定，應依法論科。
三、論罪科刑：
(一)罪名：
    核被告所為，係犯刑法第320條第1項之竊盜罪。
(二)刑之加重：
 1、被告前⑴於107年間，因竊盜案件，經臺灣臺北地方法院以
    106年度審簡字第2221號判決判處有期徒刑3月確定，於107
    年5月26日執行完畢。又⑵因竊盜案件，經臺灣臺北地方法
    院以107年度審簡字第2088號判決判處有期徒刑5月確定；⑶
    於108年間，又因竊盜案件，經臺灣臺北地方法院以108年度
    簡字第1024號判決判處有期徒刑4月確定。上開⑵、⑶案經
    接續執行，於108年10月17日執行完畢（另接續執行他案拘
    役，於108年11月11日出監）。其後⑷因竊盜案件，經臺灣
    士林地方法院以108年度審簡字第360號判決判處有期徒刑3
    月、6月，應執行有期徒刑8月確定。上開⑶、⑷案件，並經
    臺灣士林地方法院以109年度聲字第254號裁定定其應執行刑
    為有期徒刑11月確定，並於109年11月27日執行完畢（另接
    續執行他案拘役，於110年1月26日出監），有臺灣高等法院
    被告前案紀錄表在卷可參。被告於受有期徒刑執行完畢後，
    5年內故意再犯本案有期徒刑以上刑之罪，已構成累犯。
 2、又依司法院釋字第775號解釋意旨，構成累犯者不分情節，
    一律加重最低本刑，於不符合刑法第59條所定要件之情形下
    ，致發生行為人所受之刑罰超過其所應負擔罪責之個案，不
    符罪刑相當原則，於此範圍內，在相關法律規定修正前，為
    避免發生上述罪刑不相當之情形，法院就該個案應裁量是否
    加重最低本刑。查：被告上開構成累犯之前案紀錄，與本案
    之犯罪型態相同，被告甫於有期徒刑執行完畢後仍再犯本案
    ，足認其刑罰反應力薄弱，加重其法定最低本刑，亦無致其
    所受刑罰超過其所應負擔罪責之情事，爰依上開解釋意旨裁
    量後，加重其法定最低本刑。
(三)科刑：
    爰審酌被告不思以正途獲取所需，反恣意以上開方法竊取他
    人財物，顯無尊重他人財產權之觀念，亦影響社會治安，所
    為應予非難；兼衡其犯罪目的、手段、情節、所竊取之財物
    之價值、告訴人所受損失，並參以其小學畢業之智識程度（
    見本院卷附個人戶籍資料查詢結果）、於本院審理時自陳之
    家庭生活狀況（見本院簡式審判筆錄第4頁），及犯後坦承
    犯行之態度等一切情狀，量處如主文所示之刑，並諭知易科
    罰金之折算標準，以資懲儆。
四、沒收部分：
(一)被告為本案犯行所竊得之現金7,000元，屬其犯罪所得，未
    據扣案，亦未實際合法發還告訴人，且無刑法第38條之2第2
    項所定過苛之虞、欠缺刑法上之重要性、犯罪所得價值低微
    或為維持受宣告人生活條件之必要等情形，爰依刑法第38條
    之1第1項前段及第3項之規定宣告沒收，並於全部或一部不
    能沒收或不宜執行沒收時，追徵其價額。
(二)另被告竊得之行動電話1支，業經告訴人取回一節，業經告
    訴代理人林淑貞於警詢時陳述明確（見偵字卷第15頁），核
    與實際發還告訴人相當，爰依刑法第38條之1第5項規定不予
    宣告沒收或追徵。
據上論斷，應依刑事訴訟法第273條之1第1項、第299條第1項前
段，刑法第320條第1項、第47條第1項、第41條第1項前段、第38
條之1第1項前段、第3項，刑法施行法第1條之1第1項，判決如主
文。
本案經檢察官黃育仁提起公訴，檢察官高智美到庭執行職務。
中    華    民    國   110    年    10    月    29    日
                  刑事第二十五庭  法  官  白光華
以上正本證明與原本無異
如不服本判決，應於判決送達後20日內敘明上訴理由，向本院提
出上訴狀 (應附繕本) ，上訴於臺灣高等法院。其未敘述上訴理
由者，應於上訴期間屆滿後20日內向本院補提理由書「切勿逕送
上級法院」。
                                書記官  楊貽婷
中    華    民    國   110    年    10    月    29    日
附錄本案論罪科刑所引法條：
中華民國刑法第320條
意圖為自己或第三人不法之所有，而竊取他人之動產者，為竊盜
罪，處5 年以下有期徒刑、拘役或50萬元以下罰金。
意圖為自己或第三人不法之利益，而竊佔他人之不動產者，依前
項之規定處斷。
前二項之未遂犯罰之。